臺灣彰化地方法院民事裁定
111年度亡字第8號
聲  請  人  林淑慧  

關  係  人
即失蹤人    王竣薰  

上列聲請人聲請死亡宣告事件，本院裁定如下：
    主      文
宣告王竣薰（男，民國00年0月00日生，住彰化縣○○鎮○○路○段00
0號）於民國111年2月19日下午12時死亡。
聲請程序費用由王竣薰之遺產負擔。
    理  由
一、按失蹤人失蹤滿7年後，法院得因利害關係人或檢察官之聲
    請，為死亡之宣告。失蹤人為80歲以上者，得於失蹤滿3年
    後，為死亡之宣告。失蹤人為遭遇特別災難者，得於特別災
    難終了滿1年後，為死亡之宣告，民法第8條第1、2、3項分
    別定有明文。再民法第9條規定；受死亡宣告者，以判決內
    所確定死亡之時，推定其為死亡；前項死亡之時，應為前條
    各項所定期間最後日終止之時；但有反證者，不在此限。另
    所謂失蹤，係指失蹤人離去其最後住所或居所，陷於生死不
    明之狀態而言。末家事事件法第156條明定：法院准許宣告
    死亡之聲請者，應公示催告。公示催告，應記載下列各款事
    項：㈠失蹤人應於期間內陳報其生存，如不陳報，即應受死
    亡之宣告。㈡凡知失蹤人之生死者，應於期間內將其所知陳
    報法院。前項公示催告，準用第130條第3項至第5項之規定
    。但失蹤人滿百歲者，其陳報期間，得定為自揭示之日起2
    個月以上。
二、聲請意旨略以：失蹤人王竣薰為聲請人之子，民國110年2月
    19日在長榮海運航行於南太平洋之貨櫃輪上落海失蹤，生死
    不明。爰依民法第8條及家事事件法第154條規定，聲請對失
    蹤人為死亡宣告。
三、經查：聲請人上開之主張，業據提出長榮海運船員定期僱傭
    契約、船長搜救報告、彰化縣警察局芳苑分局二林分駐所受
    （處）理案件證明單及戶籍資料為證。又經本院依職權調取
    失蹤人健保、勞保投保資料，均無法得知失蹤人下落，或證
    明其仍生存，有健保及勞保投保查詢紀錄在卷可稽，是聲請
    人主張失蹤人遭遇特別災難失蹤逾1年且生死不明，堪信為
    真。又經本院准許對失蹤人宣告死亡之公示催告，公示催告
    陳報期間為6個月，現申報期間屆滿，未據失蹤人陳報其生
    存，或知失蹤人生死者陳報其所知。是失蹤人失蹤既已逾1
    年，則聲請人聲請為死亡宣告，為有理由，應予准許。
四、失蹤人於110年2月19日失蹤，計至111年2月19日屆滿1年，
    依民法第9條第2項前段，應推定於111年2月19日下午12時為
    死亡之時，爰宣告其於當時死亡。
五、依家事事件法第154條第3項，裁定如主文。
中　　華　　民　　國　　111 　年　　10　　月　　5 　　日
               家事法庭  法　　　官  施錫揮
以上正本係照原本作成。
如對本裁定抗告，須於裁定送達後10日之不變期間內，向本院提
出抗告狀，並繳納抗告費新臺幣1,000元
中　　華　　民　　國　　111 　年　　10　　月　　5 　　日
                         書　記　官　施嘉玫